臺灣桃園地方法院刑事判決　　　　　　　　　　　　　九十三年度訴字第一二四號
　　公　訴　人　臺灣桃園地方法院檢察署檢察官
　　被　　　告　甲○○　男　二.
右列被告因偽造文書案件，經檢察官提起公訴（九十二年度偵緝字第九一四號），本
院判決如左︰
    主  文
甲○○共同連續行使偽造私文書，足以生損害於公眾及他人，處有期徒刑陸月；如易
科罰金，以佰元折算壹日。未扣案如附表所示之信用卡簽帳單紙上所偽造之「莊
瑞誠」署名共捌枚均沒收。
    事  實
一、甲○○於民國九十一年六月十三日，向彭金泉承租位在桃園縣中壢巿信陽街二十
　　七巷五號四樓之五０三號房間後，(1)竟意圖為自己不法之所有，於同年八月間某
    日，趁亦向彭金泉承租前址五０七號房之莊瑞誠外出之際，侵入莊瑞誠房間內（
    無故侵入住宅部分未據告訴），竊取莊瑞誠所有，由中國信託商業銀行（下稱中
    國信託）發行之卡號0000000000000000號信用卡一張。(2)得手
    後基於詐欺之概括犯意，先於同年九月九日，持前開信用卡至中國信託商業銀行
    中壢分行，將預借現金卡密碼輸入自動提款機，以此不正方法由自動提款機取得
    現金新台幣（下同）五萬五千元；(3)另基於行使偽造文書之概括犯意，復承前詐
    欺之概括犯意，連續於同年九月十日、二十四日、二十五日，前往桃園縣中壢巿
    中山東路四段五十四號「金泰銀樓」、中壢巿中山東路二段五一０號「家福股份
    有限公司｜桃園中壢倉庫」及同前「金泰銀樓」，選購金飾等商品後，冒用莊瑞
    誠名義，持竊得之前述信用卡結帳，先後在信用卡簽帳單上偽造枚數如附表所示
    之「莊瑞誠」署名三次，以示係莊瑞誠消費之意，再交予店員行使，致店員陷於
    錯誤，以為係莊瑞誠本人，而交付合計價值五萬一千二百四十一元之物品，足生
    損害於莊瑞誠、前述商店及中國信託商業銀行。嗣經中國信託商業銀行向莊瑞誠
    催繳信用卡帳款，莊瑞誠察覺有異，報警循線查悉上情。
二、案經中國信託商業銀行股份有限公司告訴由臺灣桃園地方法院檢察署檢察官偵查
    後起訴。
    理  由
一、右開犯罪事實，業據被告甲○○於警詢、偵訊及本院審理時坦承：桃園縣中壢巿
    信陽街二十七巷五號四樓之五０三號房間由伊承租，伊與乙○○均有住過，並有
    冒用莊瑞誠名義，持竊得之前述信用卡結帳，在信用卡簽帳單上偽造莊瑞誠署名
    ，盜刷取得共五萬一千二百四十一元之物等情；惟辯稱：伊沒有偷莊瑞城的信用
    卡、沒有在中國信託中壢分行盜領五萬五千元，且該信用卡為乙○○交給伊等語
    。經查：
  (一)上開犯罪事實(1)，被告偵查中自承：伊於九十一年六月十三日，確向彭金泉承租
    位在桃園縣中壢巿信陽街二十七巷五號四樓之五０三號室，約住到十一月間，尚
    欠房東六千元房租，房屋租賃契約書為伊所簽，信用卡片為伊所偷，約九十一年
    八月間，伊的房間與卡片所有人的房間中間有隔一房間，乙○○也知道卡片是伊
    所偷的等語（偵緝卷第十、十一頁參照），核與被害人莊瑞誠之指訴、證人即房
    東彭金泉證述之情節相符，復有中國信託信用卡申請書、聲明書、房屋租賃契約
    書、財團法人金融聯合徵信中心信用卡資訊查詢表各一紙在卷足資佐證。被告雖
    於審理中辯稱：伊沒有到五０七號房去偷莊瑞誠的信用卡，是事後乙○○跟伊講
    說是她乾哥哥的信用卡，要給她用，可是她是女生，所以乙○○就交給伊用；偵
    查中伊不知道卡片是劉偷的，伊當時所說的不實在，刷卡當時有看卡片背面，但
    伊當時不知道乙○○姓劉，只知道他叫小芬等語，惟：
    被告於檢察官偵訊時確實陳述：（卡片如何取得？）是伊偷的，（乙○○是否
      知道這卡片是你偷來的？），知道；（與你一同去銀樓領錢之女子是誰？）乙
　    ○○，她是伊朋友，她提議一起去銀樓盜刷買金飾，然後將金飾變賣，得款伊
　    等一起花掉；（乙○○之年籍？）約六十一年次，住大湳篤行六村附近，他去
      年九月被通緝到案，今年（即九十二年）五月間才放出來；（何時竊取卡片？
      ）約九十一年八月間，伊的房間與卡片所有人的房間隔有一房間等語明確（偵
  　　緝卷第十一頁參照），對照卷附乙○○之生日「六十一年九月二十九日」、及
     「九十二年五月十六日」因毒品危害防制條例案件徒刑執行完畢等資料觀之（
      卷附法務部戶役政連結系統乙○○
      報表各一件參照），被告顯然自始知悉乙○○姓名，亦知道其具體下落，其針
      對檢察官訊問堪認已具體明確回答，故其審理中翻供是乙○○交付卡片、非伊
      所偷云云，顯然與偵訊所述矛盾，應無可採。
    再徵之被告所不爭執與彭金泉所簽訂房屋租賃契約書，上面所列承租標的物所
      在，確為「中壢巿信陽街二十七巷五號四樓之五０三室」，與證人莊瑞誠偵訊
      時證稱：（經檢視後回答）照片中之男子很像住在伊租屋處隔壁房間的房客，
      他的房間和伊的房間中間有隔一個房間等語吻合（偵卷第二七頁反面參照），
      是被告前揭偵訊內容具體而與客觀事實相符，堪予採信。
    又證據之證明力，由法院本於確信自由判斷，但不得違背經驗法則及論理法則
    　；被告或共犯之自白，雖不得作為有罪判決之唯一證據，仍應調查其他必要之
      證據，以察其是否與事實相符；且被告以外之人於偵查中向檢察官所為之陳述
      ，除顯有不可信之情況者外，得為證據；刑事訴訟法第一百五十五條第一項、
      第一百五十六條第二項、第一百五十九條之一第二項定有明文，是被告於偵查
　　　中所為自白，如經調查其他必要之證據，察其確與事實相符者，其證據能力當
  　　無劣於被告以外之人於偵查中之陳述，而被告前揭偵訊自白，經印證其他具體
　    事證無誤，並無「顯有不可信之情況」，自得採為本案認定被告犯罪事實之證
      據，合予敘明。
  (二)上開犯罪事實(2)，有告訴人指訴及金泰銀樓負責人吳善永、被害人莊瑞誠之證述
    在卷可稽，復有莊瑞誠之中國信託信用卡聲明書一件在卷足佐；且該信用卡既為
    被告約九十一年八月間所偷，有其偵訊自白可資佐參，當時莊瑞誠之信用卡已在
    被告連續持有當中，又嗣後一日即九十一年九月十日，其並與乙○○一同前往金
    泰銀樓刷卡，亦為被告坦承在案，並有該信用卡簽帳單影本一紙、冒用明細表一
    紙附卷足憑（偵卷第七、八頁參照），是同年九月九日以該信用卡刷借現金三次
    （金額先後為五千元、二萬元及三萬元），合計五萬五千元一節，當亦為被告所
    為無訛。
  (三)上開犯罪事實(3)，被告之自白，核與告訴人之指訴、被害人金泰銀樓負責人吳善
    永、莊瑞誠證述之情節相符，有錄影帶翻拍照片七張、信用卡簽帳單影本三紙、
    莊瑞誠之聲明書、冒用明細表各一件在卷足參；被告與乙○○三次盜刷金額（三
    三、八二六元，一一五元，一七、三００元），累計達五萬一千二百四十一元，
    經核對冒用明細表與簽帳單三紙金額相符；此外，並有盜刷錄影帶一捲、光碟片
    一片扣案足資佐證，被告犯行已臻明確。
  (四)被告前揭自白，核與卷內積極證據相符，洵堪採信，是被告確有竊盜、詐欺及行
    使偽造私文書等行為，事證明確，犯行堪以認定，應予依法論科。
二、核被告所為，係犯刑法第三百二十條第一項之竊盜罪、第三百三十九條第一項、
    第三百三十九條之二第一項之詐欺罪、以及第二百十六條、第二百十條之行使偽
    造私文書罪。被告於信用卡簽帳單偽造「莊瑞誠」署名，係偽造私文書之部分行
    為，偽造私文書後復持以行使，則其偽造私文書之低度行為，應為行使偽造私文
    書之高度行為所吸收，均不另論罪。其先後多次詐欺犯行及三次行使偽造私文書
    之犯行，均時間緊接，手段相同，所犯為構成要件相同之罪名，顯係基於同一犯
    意反覆為之，依刑法第五十六條，為連續犯，均依法論以一詐欺罪、行使偽造私
    文書罪，並應依法加重其刑。又被告與乙○○就多次詐欺、行使偽造私文書之犯
    行，有犯意聯絡及行為分擔，依刑法第二十八條，應論以共同正犯；被告所犯竊
    盜、連續詐欺、連續行使偽造私文書三罪間，有方法、結果之牽連犯關係，為裁
    判上一罪，依刑法第五十五條後段，應從一重之連續行使偽造私文書罪處斷。爰
    審酌被告為缺錢用，竟竊取現金卡、多次詐欺盜刷、行使偽造私文書之犯行暨其
    犯罪之動機、目的、手段，犯罪時所受之刺激及其品行、生活狀況、智識程度為
    國中畢業、犯罪所生之損害，及犯罪後態度等一切情狀，量處如主文所示之刑，
    以資懲儆。至被告三次在如附表所示枚數之信用卡簽帳單先後偽造之「莊瑞誠」
    署名共八枚，依刑法第二百十九條，不問屬於犯人即被告與否，併應諭知沒收之
    ；另該簽帳單各紙（各有三聯式、二聯式），業於刷卡後由金泰銀樓、家福公司
    報請信用卡中心核轉告訴人公司辦理請款手續，並非偽造，亦非所告所有之物，
    以由本院將前揭偽造之署名沒收為已足，爰不另為沒收之諭知，附此敘明。
三、據上論斷，應依刑事訴訟法第二百九十九條第一項前段，刑法第二十八條、第五
    十六條、第二百十六條、第二百十條、第三百二十條第一項、第三百三十九條第
    一項、第三百三十九條之二第一項、第五十五條、第二百十九條、第四十一條第
    一項前段，罰金罰鍰提高標準條例第一條前段、第二條，判決如主文。
本件經檢察官張啟聰到庭執行職務。
中　　　華　　　民　　　國　　九十三　　 年　  十二　　　月　　  七 　　日
                                 臺灣桃園地方法院刑事第四庭
                                 審判長法  官  陳  世  宗
                                       法  官  蘇  昭  蓉
                                       法  官  李  昆  南
右正本證明與原本無異。
如不服本判決，應於送達後十日內，以書狀敘明理由，向本院提出上訴狀（應附繕本
）。
                                       書記官  郭  中  明
中　　　華　　　民　　　國　　九十三　　 年　  十二　　　月　　  七 　　日
附表：
編號  偽造標的        數  量  偽造物所在                  備  註
一、  「莊瑞誠」署名  三枚    九十一年九月十日簽帳單      三聯式
二、  「莊瑞誠」署名  二枚    九十一年九月二十四日簽帳單  二聯式美國運通
三、  「莊瑞誠」署名  三枚    九十一年九月二十五日簽帳單  三聯式
（合計偽造「莊瑞誠」署名共八枚）
附本案論罪科刑法條：
刑法第三百二十條第一項
意圖為自己或第三人不法之所有，而竊取他人之動產者，為竊盜罪，處五年以下有期
徒刑、拘役或五百元以下罰金。
刑法第二百十六條
行使第二百十條至第二百十五條之文書者，依偽造、變造文書或登載不實事項或使登
載不實事項之規定處斷。
刑法第二百十條
偽造、變造私文書，足以生損害於公眾或他人者，處五年以下有期徒刑。
刑法第三百三十九條第一項
意圖為自己或第三人不法之所有，以詐術使人將本人或第三人之物交付者，處五年以
下有期徒刑、拘役或科或併科一千元以下罰金。
刑法第三百三十九條之二第一項
意圖為自己或第三人不法之所有，以不正方法由自動付款設備取得他人之物者，處三
年以下有期徒刑、拘役或一萬元以下罰金。
